臺灣高雄地方法院刑事判決　　　　 100年度審交易字第1214號
聲　請　人　臺灣高雄地方法院檢察署檢察官
被　　　告　江俊德
上列被告因業務過失傷害案件，經檢察官聲請以簡易判決處刑（
100年度偵字第26253號），本院認不應以簡易判決處刑（100 年
度交簡字第4210號），改依通常程序審理，判決如下：
    主  文
本件公訴不受理。
    理  由
一、本件原聲請簡易判決處刑意旨如附件檢察官聲請簡易判決處
    刑書之記載。
二、按告訴乃論之罪，告訴人於第一審辯論終結前，得撤回其告
    訴；又告訴經撤回者，法院應諭知不受理之判決，且得不經
    言詞辯論為之，刑事訴訟法第238條第1項、第303條第3款、
    第307條分別定有明文。
三、本件被告江俊德因業務過失傷害案件，經檢察官聲請以簡易
    判決處刑，認係涉犯刑法第284條第2項前段之罪，依同法第
    287 條前段之規定，須告訴乃論。茲因被告於本院調查中已
    與告訴人陳雪綾達成和解，告訴人則具狀撤回本件告訴，此
    有本院100年12月7日調解簡要紀錄及撤回告訴聲請狀各1 份
    附卷足稽，參照前開說明，爰不經言詞辯論，逕為諭知不受
    理之判決。
據上論斷，應依刑事訴訟法第452條、第303條第3款、第307條，
判決如主文。
中    華    民    國   100    年    12    月    13    日
                  刑事第三庭     審判長法  官  李東柏
                                       法  官  黃右萱
                                       法  官  陳奕帆
以上正本證明與原本無異。
如不服本判決應於收受送達後10日內向本院提出上訴書狀，並應
敘述具體理由；如未敘述上訴理由者，應於上訴期間屆滿後20日
內向本院補提理由書（均須按他造當事人之人數附繕本）「切勿
逕送上級法院」。
中    華    民    國   100    年    12    月    13    日
                                        書記官  張義龍
附件：
臺灣高雄地方法院檢察署檢察官聲請簡易判決處刑書
                                    100年度偵字第26253號
    被      告  江俊德  男  46歲（民國○○年○月○日生）
                        住高雄市○○區○○街10巷17號
                        國民身分證統一編號：Ｚ000000000號
上列被告因過失傷害案件，業經偵查終結，認宜聲請簡易判決處
刑，茲將犯罪事實及證據並所犯法條分敘如下：
        犯罪事實
一、江俊德考領有職業小客車駕駛執照，且以駕駛計程車載送旅
    客為業，為從事駕駛業務之人，於民國100 年2 月9 日中午
    12時30分許，駕駛車牌號碼241-XZ號自小客車（計程車），
    沿高雄市○○區○○路由北往南方向行駛，途經鳳仁路與澄
    觀路之有行車管制號誌交岔路口，在鳳仁路方向號誌已經由
    黃燈轉為紅燈之情況下，本應注意汽車行駛至交岔路口，其
    行進應遵守燈光號誌之指示，而依當時情形，天候晴、日間
    自然光線、路面狀態乾燥、無缺陷、無障礙物、視距良好，
    依其智識、能力並無不能注意之情事，竟無視號誌指示，貿
    然直行進入路口，適有陳雪綾騎乘車牌號碼CB5-967 號普通
    重型機車，沿高雄市○○區○○路由西往東方向行經前揭路
    口，嗣澄觀路方向之號誌由紅燈轉為綠燈之際始遵照號誌指
    示往前起駛，江俊德閃煞不及因而發生碰撞，致陳雪綾人車
    倒地，並受有臉部擦挫傷、雙下肢挫傷、左臉顴部2x2 公分
    、右小腿外側4x4 公分、右膝前1x1 公分、左小腿內側8x2
    公分、左腕1x1 公分擦傷、右膝外側2x2 公分、多處瘀青挫
    傷之傷害。江俊德於未被偵查犯罪機關發覺肇事者為何人前
    ，即向到場處理之警員供承肇事，自首並接受裁判。
二、案經陳雪綾訴由高雄市政府警察局仁武分局報告偵辦。
        證據並所犯法條
一、上揭犯罪事實，業據被告江俊德於警詢時坦承不諱，經核與
    證人暨告訴人陳雪綾於警詢及偵訊中結證情節相符，並有道
    路交通事故現場圖、道路交通事故調查報告表(一)(二)、高雄榮
    民總醫院100 年2 月11日出具之診斷證明書、長群骨外科診
    所100 年2 月10日出具之診斷證明書各1 份，高雄市政府警
    察局交通大隊交通事故談話紀錄表2 份及現場蒐證照片8 張
    在卷可稽，足認被告之自白與事實相符。此外，按汽車行駛
    至交岔路口時，其行進應遵守燈光號誌之指示，道路交通安
    全規則第102 條第1 項第1 款前段定有明文。被告既考領有
    駕駛執照，對於上揭規定自不得推諉不知。而依道路交通事
    故調查報告表之記載，當時天候晴、日間有自然光線、路面
    狀態乾燥、無缺陷、無障礙物且視距良好，並無不能注意之
    情事，被告竟疏未注意，貿然闖紅燈行駛，自有過失。而告
    訴人確因本件車禍受傷，被告之過失行為與告訴人之受傷結
    果間，具有相當因果關係。本案事證明確，被告犯嫌洵堪認
    定。
二、核被告所為，係犯刑法第284 條第2 項前段之業務過失傷害
    罪嫌。又本案報案人或勤務指揮中心轉來資料時，並未報明
    肇事人姓名，顯見處理員警於至現場前，並不知悉肇事者年
    籍資料，且被告於處理員警到場時在場，並承認為肇事人，
    此有道路交通事故肇事人自首情形紀錄表1 紙可參，應已符
    合自首之要件，請鈞院斟酌是否依刑法第62條前段規定減輕
    其刑。
三、依刑事訴訟法第451條第1項聲請逕以簡易判決處刑。
    此    致
臺灣高雄地方法院
中    華    民    國   100    年    11    月    3     日
                              檢  察  官  郭武義
                              檢  察  官  蕭琬頤
上正本證明與原本無異
中    華    民    國   100    年    11    月    10    日
                              書  記  官
附錄本案所犯法條：
中華民國刑法第284條第2項
從事業務之人，因業務上之過失傷害人者，處 1 年以下有期徒
刑、拘役或 1 千元以下罰金，致重傷者，處 3 年以下有期徒刑
、拘役或 2 千元以下罰金。
附記事項：本件係依刑事訴訟法簡易程序辦理，法院簡易庭得不
傳喚被告、輔佐人、告訴人、告發人等出庭即以簡易判決處刑；
被告、被害人、告訴人等對告訴乃論案件如已達成民事和解而要
撤回告訴或對非告訴乃論案件認有受傳喚到庭陳述意見之必要時
，請即另以書狀向簡易法庭陳述或請求傳訊。